臺灣高等法院民事判決
110年度再易字第80號
再 審 原告  台灣華測檢測技術有限公司

法定代理人  汪以倫  
訴訟代理人  盧駿毅律師
再 審 被告  貝爾國際驗證股份有限公司

法定代理人  蔡重成  

上列當事人間請求損害賠償事件，再審原告對於中華民國110年7
月6日本院109年度上易字第1075號確定判決，提起再審之訴，本
院判決如下：
    主      文
再審之訴駁回。
再審訴訟費用由再審原告負擔。
    事實及理由
一、按再審之訴，應於30日之不變期間內提起。前項期間，自判
    決確定時起算，判決於送達前確定者，自送達時起算，民事
    訴訟法第500條第1項、第2項前段定有明文。查本院109年度
    上易字第1075號確定判決（下稱原確定判決）係於民國110
    年7月6日宣示，並因不得上訴而告確定（本院卷第17、18頁
    ），再審原告於110年7月29日對原確定判決提起再審之訴（
    本院卷第3頁），顯未逾30日之不變期間，合先敘明。
二、再審原告主張：再審被告早已知悉伊欲出售所持有之合資公
    司股份，且嗣後對此並無反對之意，原確定判決認定伊違反
    兩造間投資協議第14條約定，將持有合資公司股份轉讓訴外
    人汪以倫而有違約情事，似嫌速斷，有違民法第98條規定意
    旨。又再審被告未就購置何種軟體為說明，亦未舉證證明合
    資公司有購置軟體之必要，原確定判決認定伊應賠償再審被
    告購置軟體之損害，違反民事訴訟法第277條本文規定意旨
    。原確定判決有民事訴訟法第496條第1項各款之再審事由等
    語。並於本院聲明：（一）原確定判決關於命再審原告給付
    再審被告新臺幣42萬元，及自民國108年6月25日起至清償日
    止，按週年利率5%計算之利息部分廢棄。（二）上開廢棄部
    分，再審被告上訴駁回。
三、按再審之訴顯無再審理由者，得不經言詞辯論，以判決駁回
    之，民事訴訟法第502條第2項定有明文。經查：
（一）按民事訴訟法第496條第1項第1款所謂適用法規顯有錯誤
      ，係指確定判決所適用之法規顯然不合於法律規定，不包
      括認定事實錯誤、取捨證據失當、判決不備理由及在學說
      上諸說併存致發生法律上見解歧異等情形在內（最高法院
      90年度台再字第27號判決要旨參照）。再審原告固主張原
      確定判決違反民法第98條、民事訴訟法第277條本文規定
      意旨，而有民事訴訟法第496條第1項第1款之再審事由等
      語。惟其所陳上開各節，均屬原確定判決就再審原告有無
      違反其與再審被告間投資協議之約定、再審被告為兩造間
      合資公司購置軟體是否受有損害等事項取捨證據、認定事
      實當否之問題，核與原確定判決是否適用法規顯有錯誤有
      別，再審原告主張原確定判決有民事訴訟法第496條第1項
      第1款適用法規顯有錯誤之再審事由，洵非有據。
（二）又再審原告雖於其民事再審之訴狀亦列載民事訴訟法第49
      6條第1項其餘各款規定，惟並未具體指明原確定判決有何
      合於民事訴訟法第496條第1項第2款至第13款再審事由之
      情事。其此部分主張亦無可採。
四、綜上所述，再審原告依民事訴訟法第496條第1項第1款至第1
    3款規定提起本件再審之訴，顯無再審理由，爰依上開規定
    ，不經言詞辯論予以判決駁回。
五、據上論結，本件再審之訴為無理由，依民事訴訟法第502條
    第2項、第78條，判決如主文。
中　　華　　民　　國　　110 　年　　10　　月　　28　　日
　　　　　　　　　民事第十二庭 
                      審判長法  官  陳秀貞
                            法  官　陳婷玉
                            法  官  毛彥程
正本係照原本作成。
不得上訴。
中　　華　　民　　國　　110 　年　　10　　月　　28　　日
　　　　　　　　　　　　　　書記官  陳冠璇